---
title: "EXAMEN_PARCIAL"
author: "ANTONI ESQUIVEL"
date: "03/01/2022"
output: github_document
---



# PREGUNTA  01

***CALCULAR LOS VALORES APROXIMADOS DE***

```{r}
m <- (0.3*0.15)/(0.3*0.15+0.2*0.8+0.5*0.12)
cat("El valor aproximado es de",m)
```
```{r}
m <- (5**6/factorial(6))*(exp(1))**(-5)
cat("El valor aproximado es de",m)
```
# PREGUNTA  02

***REALIZAR LAS SIGUIENTE SUMAS***

**1+2+3+4+5.......+1000**
```{r}
df<-c(1:1000)
sum(df)

```

**1+2+4+8+16......+1024**

```{r}

i <- NULL; r <- NULL; aux <- NULL
for (i in 0:10) {
  aux <- 2**i; r <- c(r,aux)
}
suma_02 <- sum(r)
cat("La suma de los 10 primeras potencias de dos es", suma_02)

```

# PREGUNTA  03

**PRIMERO LEEMOS EL ARCHIVO rmd**

```{r}
load("ei1012-1516-la-s1-datos.RData")
```


***El vector grupo representa el grupo al que pertenece una serie de alumnos***

**¿Cuántos alumnos tiene**

```{r}
cat("El salón tiene", length(grupo), "alumnos")
```
**¿En que posición del vector esta la letra "A"?**

```{r}

cat("Estan en la", which(grupo == "A"), "alumnos")

```
# PREGUNTA  04

***El vector nota representa la nota de un examen de los alumnos que*** 
***están en los grupos del vector grupo.***

**¿Cuánto suman todas las notas?**

```{r}

cat("las notas suman", sum(nota))

```
**¿Cuál es la media aritmetica de las notas?**

```{r}

cat("Su promedio es igua a", mean(nota))

```

**¿En que posición están las notas mayores a 7?**

```{r}

cat("Estan en la posición", which(nota > 7))

```

**Visualiza las notas en orden de mayor a menor**

```{r}

orden <- sort(nota, decreasing = TRUE)
cat("El orden decreciente de las notas es", head(orden))

```
```{r}
cat("El orden decreciente de las notas es", head(sort(nota, decreasing = TRUE)))

```

**En que posición está la máxima nota**

```{r}
cat("Esta en la posición", which.max(nota))
```

# PREGUNTA  05

***A partir de los vectores grupo y nota definidos***

**Suma las notas de los 10 primeros alumnos del vector**

```{r}
cat("La Suma es", sum(nota[1:10]))
```

**¿Cuántos alumnos hay del grupo C**

```{r}
cat("Hay", length(grupo[grupo == "C"]))
```
**¿Cuántos alumnos aprobaron?**

```{r}
cat("Hay", length(nota[nota > 5.5]), "alumnos aprobados")
```
**¿Cuántos alumnos del grupo B aprobaron?**

```{r message = FALSE, warning =  FALSE}
library(tidyverse)
library(dplyr)
library(pacman)
```

```{r}
dfclase <- data.frame(grupo, nota) %>% as_tibble() 
```




